臺灣彰化地方法院刑事判決　　　　　　　　　　　　　九十一年度易字第七四六號
　　公　訴　人　臺灣彰化地方法院檢察署檢察官
　　被　　　告　甲○○
右列被告因違反毒品危害防制條例案件，經檢察官提起公訴（九十一年度毒偵字第七
九三、一五二三號），本院判決如左：
    主      文
甲○○連續施用第二級毒品，處有期徒刑伍月，如易科罰金，以參佰元折算壹日。
    事  實
一、甲○○為瘖啞之人，前曾因施用毒品案件，先後二次送觀察、勒戒後，均認無繼
    續施用毒品之傾向，經台灣彰化地方法院檢察署檢察官分別於民國九十年一月二
    十日及同年七月二十日，以九十年度毒偵字第二四九號及第一五六０號處分不起
    訴確定。復於五年內再犯施用第二級毒品案件，經台灣彰化地方法院檢察署檢察
    官聲請本院裁定令入戒治處所施以強制戒治，並於九十年九月十二日以九十年度
    毒偵字第三五六六號提起公訴，經本院於九十一年一月二十三日，以九十年度簡
    字第一三一號判處有期徒刑五月，嗣經確定，並自九十年九月四日起送台灣雲林
    戒治所執行戒治處分滿三月後，其成效經評定合格，無繼續戒治之必要，後經本
    院以九十一年度毒聲字第一五四號裁定停止戒治，所餘戒治期間自九十一年一月
    二十八日起至同年八月二十八日止交付保護管束。詎甲○○仍不知悔改，於上開
    保護管束期間，復基於概括犯意，自九十一年三月七日起至同年五月六日上午止
    ，連續在彰化縣鹿港鎮其友人住處，以將第二級毒品安非他命置於玻璃球管內，
    再以火加熱燒烤後產生煙霧而吸食之方式，非法施用第二級毒品安非他命多次，
    施用時間不定。嗣於九十一年三月十二日、同年月二十六日及同年五月六日，經
    至台灣彰化地方法院檢察署及彰化縣警察局彰化、鹿港分局接受毒品人口定期調
    驗尿液作業或訊問時，其所採集之尿液送驗結果，均呈安非他命陽性反應，始查
    悉上情。
二、案經彰化縣警察局鹿港分局報請及臺灣彰化地方法院檢察署檢察官自動檢舉偵查
    起訴。
    理  由
一、右揭事實，業據被告甲○○於本院審理時供承不諱，且被告於九十一年三月十二
    日、同年月二十六日及同年五月六日，經至台灣彰化地方法院檢察署及彰化縣警
    察局彰化、鹿港分局接受毒品人口定期調驗尿液作業或訊問時，其所採集之尿液
    ，經送驗結果，均呈安非他命陽性反應，此有詮昕科技股份有限公司各於九十一
    年三月二十日、同年四月十一日所出具之濫用藥物尿液檢驗報告書，暨彰化縣衛
    生局於九十一年五月十三日所出具之煙毒尿液檢驗成績書等在卷可稽，其自白核
    與事實相符。又被告前因施用毒品案件，先後二次送觀察、勒戒後，均認無繼續
    施用毒品之傾向，經台灣彰化地方法院檢察署檢察官分別於九十年一月二十日及
    同年七月二十日，以九十年度毒偵字第二四九號及第一五六０號處分不起訴確定
    ，復於五年內再犯施用第二級毒品案件，經台灣彰化地方法院檢察署檢察官聲請
    本院裁定令入戒治處所施以強制戒治，並於九十年九月十二日以九十年度毒偵字
    第三五六六號提起公訴，經本院於九十一年一月二十三日，以九十年度簡字第一
    三一號判處有期徒刑五月，嗣經確定，並自九十年九月四日起送台灣雲林戒治所
    執行戒治處分滿三月後，其成效經評定合格，無繼續戒治之必要，後經本院以九
    十一年度毒聲字第一五四號裁定停止戒治，所餘戒治期間自九十一年一月二十八
    日起至同年八月二十八日止交付保護管束，行為時仍於保護管束中等情，有該不
    起訴處分書、判決書、台灣彰化地方法院檢察署刑案資料查註紀錄表及台灣高等
    法院被告全國前案紀錄表等件附卷可參，本件被告於上開停止戒治付保護管束期
    間再施用毒品，其犯罪事證明確，犯行洵堪認定，應依法論科。
二、核被告所為，係犯毒品危害防制條例第十條第二項之罪。其於施用毒品前持有安
    非他命之低度行為，應為施用之高度行為所吸收，不另論罪。被告先後多次施用
    安非他命之犯行，時間緊接，所犯構成要件相同之罪名，顯係基於概括犯意反覆
    為之，為連續犯，依法應論以一罪，並加重其刑。另被告除九十一年三月十二日
    、同年月二十六日及同年五月六日採尿前三次施用第二級毒品安非他命犯行以外
    之九十一年三月七日起至同年五月六日上午止之連續多次非法施用安非他命之犯
    行，雖未據起訴，惟因與已起訴部分有裁判上一罪之連續犯關係，依審判不可分
    原則，本院自應併案審理。又被告為瘖啞之人，業據本院當庭驗明無訛，並有殘
    障手冊影本復於警訊卷可參，依刑法第二十條得減輕其刑。爰審酌被告品行、智
    識程度、犯罪之動機，所生危害及犯罪後態度等一切情狀，量處如主文所示之刑
    ，並諭知易科罰金之折算標準，以示懲儆。
據上論斷，應依刑事訴訟法第二百九十九條第一項前段，毒品危害防制條例第十條第
二項，刑法第十一條前段、第五十六條、第二十條、第四十一條第一項前段，罰金罰
鍰提高標準條例第二條，判決如主文。
中      華      民      國      九十一      年      九      月    十九  日
                                臺灣彰化地方法院刑事第二庭
                                    法      官  王  義  閔
右正本證明與原本無異。
如不服本判決，應於判決送達後十日內，向本院提出上訴狀( 須附繕本 )。
                                    法院書記官  詹  國  立
中      華      民      國      九十一      年      九      月   二十三 日
毒品危害防制條例第十條：
施用第一級毒品者，處六月以上五年以下有期徒刑。
施用第二級毒品者，處三年以下有期徒刑。
